【裁判字號】    89,自,428
【裁判日期】    891017
【裁判案由】    詐欺
【裁判全文】
臺灣臺中地方法院刑事裁定            八十九年度自字第四二八號
    自  訴  人  乙○○
    被      告  甲○○
右列被告因詐欺案件，經自訴人提起自訴，本院裁定如左：
    主      文
自訴駁回。
    理      由
一、自訴意旨略以：被告於民國八十九年四月二十一日上午打電話向自訴人表明欲刊
    登求才廣告，雙方談妥刊登價格、日期及報別後，自訴人曾要求先預收訂金，然
    被告卻聲稱生意是作長期的，而且公司成立數年，不會因一點費用就背信拒付等
    語，使自訴人不疑有他，遂依約刊登。不料於請款時，被告竟假借版面大小問題
    而拒付，且避不理會，致自訴人無端受損，因認被告涉有刑法第三百三十九條第
    一項詐欺之罪嫌云云。
二、按法院或受命法官於自訴案件第一次審判期日前訊問及調查結果，如認為案件有
    刑事訴訟法第二百五十二條至第二百五十四條之情形者，得以裁定駁回其自訴，
    同法第三百二十六條第三項定有明文。又刑法第三百三十九條第一項詐欺罪之成
    立，以意圖為自己或第三人不法之所有，以詐術使人將本人或第三人之物交付為
    要件，所謂以詐術使人交付，必須被詐欺人因其詐術而陷於錯誤，若其所用方法
    ，不能認為詐術，亦不致使人陷於錯誤，即不構成該罪，最高法院四十六年臺上
    字第二六０號判例可資參照。
三、訊據被告甲○○固坦承請求自訴人刊登求才廣告之事實，惟堅決否認有何詐欺犯
    行，辯稱：「伊在北區與南區刊登之規格顯然比自訴人所刊登之廣告大，因此懷
    疑自訴人可能偷行數，伊要求自訴人開證明，但他開不出來，所以未給付廣告費
    。」等語。經查：上開被告辯稱兩造間有廣告規格之糾紛，導致費用至今未付等
    情節，為自訴人自承在卷，並有其自訴狀可參，顯見被告並非無由拒付系爭之廣
    告費用。而被告既係因契約上之糾紛才未清償廣告費用，則其在刊登廣告之初應
    無詐欺之故意。再自訴人係以受託刊登廣告為業，被告有刊登廣告之需要，要求
    自訴人刊登，且其在要求刊登之初無詐欺之故意，已如前述，則其所為刊登之要
    約，亦難謂係詐術之實施，而自訴人亦無所謂陷於錯誤交付之問題。綜核上情，
    被告所為自與上開詐欺罪之構成要件不符，本件應屬單純之民事債務糾葛，其債
    務不履行，當循民事訴訟之途徑解決，始稱允當。此外，復查無其他積極事證足
    資證明被告有詐欺之犯行，被告之犯罪嫌疑自有未足，揆諸前項法律規定，本件
    自訴應予裁定駁回。
四、據上論斷，應依刑事訴訟法第三百二十六條第三項、第二百五十二條第十款，裁
    定如主文。
中      華      民      國    八十九    年      十      月     十七     日
  臺灣臺中地方法院刑事第七庭
                                      法  官  劉  鍚  賢
右正本證明與原本無異。
如不服本裁定，應於裁定送達後五日內向本院提出抗告狀。
                                      書記官
中    華    民    國      八十九      年       三      月     十七    日


司法院資訊處製作；財團法人民間司法改革基金會備份。
